【裁判字號】    89,上易,99
【裁判日期】    890229
【裁判案由】    傷害
【裁判全文】
臺灣高等法院高雄分院刑事判決                      八十九年度上易字第九九號
    上訴人  台灣高雄地方法院檢察署檢察官
    被  告      乙○○
右上訴人因被告傷害案件，不服臺灣高雄地方法院八十八年度易字第四三八二號中華
民國八十八年十一月十六日第一審判決（起訴案號：臺灣高雄地方法院檢察署八十八
年度偵字第一七一一六、一七六九八號），提起上訴，本院判決如左：
      主      文
上訴駁回。
      事實及理由
一、本案經本院審理結果，認第一審判決認事、用法、量刑及定執行刑均無不當，應
    予維持，並引用第一審判決書記載之事實、証据及理由如附件。
二、本院調查時被告乙○○仍坦承：有毆打告訴人二人等語不諱（見八十九年一月卅
    一日本院訊問筆錄），足見被告乙○○確有傷害告訴人二人之行為。原審以被告
    乙○○傷害二次，量處被告乙○○各有期徒刑三月，並定執行刑為有期徒刑五月
    及諭知易科罰金之折算標準，其量刑及定執行刑均屬適當，檢察官据告訴人聲請
    上訴謂原判決量刑過輕云云，為無理由，應予駁回。
三、據上論斷，應依刑事訴訟法第三百七十三條、第三百六十八條，判決如主文。
本案經檢察官邱榮藏到庭執行職務。
中      華      民      國    八十九    年     二     月     廿九     日
                              台灣高等法院高雄分院刑事第九庭
                                  審判長法官  張甲松
                                        法官  任森銓
                                        法官  張盛喜
右正本證甲與原本無異。
不得上訴。
                                      書記官  鄭翠芬
中    華    民    國     八十九     年       三       月      二        日
附錄本判決論罪之法條：
刑法第二百七十七條第一項
傷害人之身體或健康者，處三年以下有期徒刑，拘役或一千元以下罰金。
                                                                        Ｆ
附件：
臺灣高雄地方法院刑事判決                        八十八年度易字第四三八二號
    公  訴  人  臺灣高雄地方法院檢察署檢察官
    被      告  乙○○  男三十一歲（民國○○○年○月○日生）
住高雄縣橋頭鄉○○路忠孝巷十二號
                        身分證統一編號：Ｓ一二一八二一七號
右列被告因傷害案件，經檢察官提起公訴（八十八年度偵字第一七一一六號、八十八
年度偵字第一七六九八號），本院判決如左︰
    主  文
乙○○傷害人之身體，累犯，處有期徒刑月，如易科罰金，以佰元折算壹日。又
傷害人之身體，累犯，處有期徒刑月，如易科罰金，以佰元折算壹日。應執行有
刑徒刑伍月，如易科罰金，以佰元折算壹日。
    事  實
一、乙○○前曾於民國八十五年間，因犯傷害罪，經臺灣高雄地方法院判處有期徒刑
    三月確定，於八十五年十一月二十六日易科罰金執行完畢，仍不思悔改，其與丙○○原為夫妻關係，二人離婚後常為探視子女乙事互有爭執，八十八年七月二日
    上午十一時三十分許，在高雄縣橋頭鄉德松村忠孝巷十二號住處，乙○○又與丙○○因探視子女乙事口角，乙○○一時衝動，竟基於傷害之犯意，出手毆打丙○○，致丙○○受有右臉頰腫脹、左臉頰腫脹、上下口唇溢血腫脹、右手臂腫脹、
    左背部腫脹溢血之傷害。
二、乙○○與丁○○係男女朋友關係，八十八年七月十日凌晨三時許，在高雄縣橋頭
    鄉德松村忠孝巷十二號住處，因細故，復另行起意，基於傷害之故意，出手毆打
    在旁之丁○○，致丁○○受有左上臂瘀青及左側背瘀青之傷害。
二、案經丙○○及丁○○訴由臺灣高雄地方法院檢察署檢察官偵查起訴。
    理  由
一、右揭犯罪事實，業據被告乙○○供認不諱，核與證人即告訴人丙○○及丁○○到
    庭結證情節相符。而告訴人受有前開傷害，則有驗傷診斷書二紙在卷可佐。被告
    罪證甲確，犯行足堪認定。
二、核被告前開二行為，係犯刑法第二百七十七條第一項之傷害罪。其犯意各別，行
    為情節互殊，應分論併罰之。查被告曾於八十五年間犯傷害罪，經本院判處有期
    徒刑三月確定，於八十五年十一月二十六日易科罰金執行完畢，有臺灣高雄地方
    法院檢察署刑案資料查註紀錄表及本院被告全國前案紀錄表在卷可稽。被告前受
    有期徒刑執行完畢，於五年以內再犯本件最重本刑為有期徒刑以上之罪，為累犯
    ，應依刑法第四十七條規定加重其刑。審酌被告毆打告訴人丙○○係因關心其女
    兒，欲詢問丙○○事由未果一時衝動所致；而毆打告訴人丁○○係因懷疑其另交
    男友所致等犯罪之動機，及其犯罪後坦承犯行，態度良好，告訴人受傷情形尚非
    嚴重等一切情狀，爰酌情量處如主文所示之刑，並定應執行之刑及諭知易科罰金
    之折算標準。
三、據上論斷，應依刑事訴訟法第二百九十九條第一項前段，刑法第二百七十七條第
    一項、第四十七條、第四十一條、第五十一條第五款，罰金罰鍰提高標準條例第
    一條前段、第二條，判決如主文。
中      華      民      國      八十八      年      十一    月  十六    日
                                    臺灣高雄地方法院刑事第二庭
                                        法  官  劉  建  利
右正本證甲與原本無異。
如不服本判決，應於送達後十日內，向本院提出上訴狀。
                                        書記官  黃  瑞  玲
中      華      民      國    八十八    年    十一    月    十七    日
附錄本判決論罪之法條全文
刑法第二百七十七條條第一項
  傷害人之身體或健康者，處三年以下有期徒刑、拘役或一千元以罰金。


司法院資訊處製作；財團法人民間司法改革基金會備份。
